臺灣高等法院刑事判決　　　　　　　　　　　九十一年度上更（二）字第八七六號
　　上　訴　人
　　即　被　告　乙○○　男　民.
　　指定辯護人　本院甲○辯護人　郭書益
右上訴人因違反槍砲彈藥刀械管制條例案件，不服臺灣板橋地方法院八十九年度訴字
第一○二九號中華民國九十年五月二十五日第一審判決（起訴案號：臺灣板橋地方法
院檢察署八十九年度偵字第八八五七號；併辦案號：同檢察署八十九年度偵字第二二
六○二號、九十年度偵字第六六七一號），提起上訴，經判決後，由最高法院第二次
發回更審，本院判決如左：
    主    文
原判決撤銷。
乙○○共同連續未經許可，製造其他可發射子彈具有殺傷力之槍砲，處有期徒刑柒年
，併科罰金新臺幣拾萬元。罰金如易服勞役，以罰金總額與陸個月之日數比例折算
。
扣案仿貝瑞塔手槍貳枝（均含彈匣，槍枝管制編號0000000000號、000
0000000號）、仿四五手槍壹枝（含彈匣壹個，槍枝管制編號0000000
000號）、仿迷你轉輪手槍壹枝（槍枝管制編號0000000000號）、仿德
製八釐米手槍貳枝（均含彈匣，槍枝管制編號0000000000號、00000
00000號）、仿烏茲衝鋒槍壹枝（含彈匣，槍枝管制編號0000000000
號）、仿四五手槍子彈貳顆、仿九○手槍子彈顆、仿點三八手槍子彈肆顆、仿迷你
轉輪手槍子彈顆、槍管壹支、改造四五手槍半成品壹支、半成品槍管貳支、改造槍
管貳支、改造半成品子彈拾陸顆、子彈成品肆顆、未裝底火子彈半成品顆、半成品
彈殼肆拾伍顆、底火排、工業用子彈壹盒、半成品子彈貳拾捌顆、子彈壹顆、底火
百發、改造子彈彈頭玖顆、電鑽貳具、手提電鑽壹台、砂輪機貳具、小砂輪機壹台
、砂輪片拾貳片、鐵鎚貳支、老虎鉗伍支、鑽頭貳拾支、剪刀壹把、螺絲起子拾壹把
、扳手壹組、銅條壹枝、鋸子壹支、鋸片壹把、銅條支、手槍護木貳片、瓦斯噴燈
壹個、游標卡尺壹支、銼刀貳支、尖嘴鉗壹支、十字起子壹把、帶柄砂輪拾陸支、六
角扳手貳支、砂紙貳張、製圖壹張，均沒收。
    事    實
一、乙○○基於概括犯意：
（一）於民國八十八年八月間某日，在臺北縣新莊市某玩具槍商店內，購得仿貝瑞塔
      手槍（含彈匣）、仿四五手槍、仿迷你轉輪手槍製造之玩具手槍各一把、槍管
      一支、改造四五手槍半成品一支、子彈半成品十六顆等及具有殺傷力之仿四五
      手槍子彈三顆、仿九○手槍子彈四顆、仿點三八手槍子彈六顆、仿迷你轉輪手
      槍子彈四顆。乙○○基於將上開仿製之玩具手槍改製為可發射子彈具有殺傷力
      之之槍械之犯意，而在其位於桃園縣龜山鄉○○街三十二號五樓住處，未經許
      可，連續將上開玩具手槍之槍管車通或更換土造金屬槍管後，再予修整，組裝
      成為可發射子彈具有殺傷力之槍械。嗣於八十九年四月三十日下午二十一時許
      ，在臺北縣中和市○○路一六六號一樓電梯口為警查獲，並自其隨身手提包內
      取出上開具傷殺力之仿手槍貝瑞塔手槍一把 (含彈匣，槍枝編號000000
      0000號）、仿迷你轉輪槍一支（槍枝編號：0000000000號）、
      仿四五手槍一支（槍枝編號：0000000000號），具殺傷力之仿四五
      手槍子彈三顆、仿九０手槍子彈四顆、仿點三八手槍子彈六顆、仿迷你轉輪手
      槍子彈四顆，合計子彈十七顆（其中仿四五子彈一顆、仿九０子彈一顆、仿點
      三八子彈二顆、仿迷你轉輪槍子彈一顆，合計子彈五顆業據送鑑而試射）及未
      具傷殺力之槍管一支、改造四五手槍半成品一支、改造半成品子彈十六顆，並
      經警於同日二十三時轉往乙○○前揭桃園縣龜山鄉○○街三十二號五樓住所，
      起出其所有供改造槍械所用之電鑽一具、砂輪機一具、砂輪片五片、鐵鎚二支
      、老虎鉗三支、鑽頭十支、剪刀一把、螺絲起子三把、扳手一組、銅條一支等
      物，經於八十九年五月一日移送檢察官偵辦，獲得保釋。
（二）嗣於八十九年十二月三日，在臺北縣新莊市重新橋附近，向某林姓成年男子購
      買仿德製八釐米手槍一枝、仿貝瑞塔手槍一枝，先與有犯意聯絡之蘇堂因（由
      檢察官另案偵辦），在臺北縣三峽鎮○○路九十八巷七十四弄工寮內，以同前
      之手法進行改製，而為警於八十九年十二月五日下午十九時許，在上開工寮內
      當場查獲，並起出已改造完成具殺傷力之仿德製八釐米手槍一枝（含彈匣，槍
      枝編號0000000000號）、仿貝瑞塔手槍一枝（含彈匣，槍枝編號0
      000000000號）及不具殺傷力之半成品槍管二支、子彈成品四顆、未
      裝底火子彈半成品三顆、半成品彈殼四十五顆、底火三排、工業用子彈一盒及
      乙○○所有供改造槍械所用之電鑽一台、手提電鑽一台、鑽頭十支、砂輪機一
      台、小砂輪機一台、砂輪片七片、老虎鉗二支、螺絲起子八支、鋸子一支、鋸
      片一把、銅條三支、手槍護木二片、瓦斯噴燈一個、游標卡尺一支等物。
（三）又於八十九年十二月初，在臺北縣跳蚤市場購買仿烏茲衝鋒槍一把、仿德製八
      釐米手槍一枝、仿四五手槍一枝（均含彈匣），在臺北縣新莊市○○路二一二
      巷四弄六號十一樓之一住處改造，嗣於九十年三月三十一日凌晨一時許，為警
      在前開住處查獲，並起出具殺傷力之仿制式烏茲衝鋒槍一把（含彈匣，槍枝編
      號為0000000000號）、仿德製八釐米手槍一枝（含彈匣，槍枝編號
      為0000000000號）、不具殺傷力改造四五手槍一枝（含彈匣，槍枝
      編號0000000000號）及不具殺傷力之改造槍管二支、半成品子彈二
      十八顆、子彈一顆、底火三百發、改造子彈彈頭九顆、乙○○所有供改造槍械
      所用銼刀二支、尖嘴鉗一支、十字起子一把、帶柄砂輪十六支、六角扳手二支
      、砂紙二張、製圖一張等物。
二、案經臺北縣警察局移請臺灣板橋地方法院檢察署檢察官偵查起訴，及由臺北縣警
    察局海山分局、三峽分局報請臺灣板橋地方法院檢察署檢察官併案審理。
    理    由
一、訊據上訴人即被告乙○○坦承有於八十九年十二月三日，在臺北縣新莊市向某林
    姓男子購得槍枝後改造成具有殺傷力槍械，並分別於八十九年十二月間及九十年
    三月間為警查獲之事實（即事實欄（二）（三）部分），惟矢口否認有於八十八
    年八月間，在台北縣新莊市購買槍枝並加以改造之事實 (即事實欄（一）部分)
    ；並辯稱：八十九年四月三十日在台北縣中和市為警查扣之槍、彈，係章正雄所
    有，其於不知情之狀態下，受章正雄之囑託，將一黑色手提包提至樓下，即為警
    查獲，其係受章正雄栽贓嫁禍。當日警察至其住所搜得之工具，乃其從事木工、
    玻璃工所使用之工具，不曾拿來做為改製槍枝或金屬器械之用云云。
二、經查：
（一）有關事實（一）部分：
１、被告於八十九年四月三十日二十一時許，在臺北縣中和市○○路一六六號一樓電
    梯口為警查獲時，當場自其隨身手提包中起出具殺傷力之仿貝瑞塔手槍、仿四五
    手槍、仿迷你轉輪手槍製造之玩具手槍各一把，及具有殺傷力之仿四五手槍子彈
    三顆、仿九○手槍子彈四顆、仿點三八手槍子彈六顆、仿迷你轉輪手槍子彈四顆
    ，及槍管一支、改造四五手槍半成品一支、半成品子彈十六顆，並經警於同日二
    十三時許，轉往被告位於桃園縣龜山鄉○○街三十二號五樓住所，起出其所有供
    改造槍械所用之電鑽一具、砂輪機一具、砂輪片五片、鐵鎚二支、老虎鉗三支、
    鑽頭十支、剪刀一把、螺絲起子三把、扳手一組、銅條一支等物，有台北縣警察
    局刑警隊查扣證物一覽表及台北縣警察局刑事警察隊刑事案件檢查紀錄表一紙在
    卷可憑。
２、被告於警訊中時亦承認起獲之槍、彈為其所有，起獲之工具係供改造槍械所用等
    語（見八十九年度偵字第八八五七號卷第四頁、第五頁），於檢察官訊問時被告
    亦供承：查獲之槍械為其所有，且自八十八年八月間起，即於桃園龜山宏慶街住
    處，以扣案之工具改造槍械等語甚明（見八十九年度偵字第八八五七號卷第十六
    頁），核與證人章正雄於原審法院訊問時證述扣案之槍械確係被告所有之情節相
    符（見原審卷第五十六頁），並經證人即臺北縣警察局刑事警察隊警員陳炫宇，
    就查獲及筆錄之製作係出於被告自由意志等情證述明確（見原審卷第四十七頁、
    第四十八頁），堪認被告於警訊及偵查中所為之自白與事實相符。
３、嗣被告於原審及本院調查審理中雖翻異前詞，並改稱：其係受章正雄所託，而帶
    該只手提包下樓，章正雄位於臺北縣中和市○○路一六六號住處之大樓管理員范
    乃富曾親見被告進入章正雄住所前，並未攜帶手提包，自章正雄住處下樓時始有
    手提包等情，扣案之工具一批，係其從事木工、玻璃工之工具，非用以改造槍械
    云云。然證人范乃富於原審證述：當時伊在巡邏，故被告進來伊不知道。後來被
    告之女友來找，請伊幫忙說有看見被告乙○○進來時沒有攜帶手提包，但伊不願
    意配合作偽證，自覺應到庭陳述實情等語（見原審卷第二○九頁）。是被告有關
    大樓管理員曾親見其自章正雄住處下樓時始有手提包之辯詞，已不攻自破。而證
    人即被告配偶蔡淑惠於原審雖證稱：扣案槍、彈及工具，係章正雄所有云云，無
    非附從、迴護被告卸責之詞，自不足採信。另被告於八十九年四月三十日為警查
    獲後，旋即帶同員警轉往其住處，起出如事實欄（一）所載之改造槍械工具一批
    ，並隨即於警訊承認係伊改造槍枝之工具（見八十九年度偵字第八八五七號卷第
    五頁）。若果該等工具確係被告從事木工、玻璃工之工具，而與改造槍械無關，
    則被告應無在為警查獲槍械後，即帶同警方前往起出該批工具，並坦承係以該批
    工具改造槍械之理，且原審法院將上開電鑽、鑽頭、槍管等扣案物品一批，送請
    內政部警政署刑事警察局比對鑑定，經該局以顯微鏡檢查扣案鑽頭，發現該等鑽
    頭有些許生鏽現象，其上所附著之微量物質甚多，經取樣疑似金屬碎屑之物質檢
    驗，結果部分鑽頭上之金屬成份與槍管上之成份相似，部分則不相似，由於鑽頭
    上殘留之金屬碎屑種類甚多，且易受鐵鏽污染，無法研判其與槍管之關連性，但
    送鑑之電鑽配合鑽頭使用，則不排除可作為貫通槍管之用，此有該局九十年三月
    二十八日刑鑑字第二三七二六號鑑定通知書在卷可稽（見原審卷第一九一頁、第
    一九二頁）。雖扣案鑽頭因受污染無法鑑驗其與扣案子彈彈頭之關連性，然扣案
    之工具加以組合後，既不可排除可作為貫通槍管之用，與被告於警訊時及偵查中
    所供，起獲之工具曾做為改造槍枝使用之供詞相符，應屬事實。被告嗣翻異前詞
    ，改稱：扣案之工具為做木工之用，不曾用以改造槍枝或鑽磨金屬器物之用，與
    上揭鑑驗結果不符，且當事人於案發時之供述較少權衡其利害得失或受他人干預
    ，依經驗法則，較諸事後翻異其案發之初所為之陳述為可信，此即所謂案重初供
    ，故除有可證明其後更異之詞與事實相符，或其初供係屬虛偽者外，自不宜任意
    捨棄初供而不採，有最高法院八十年台上字第五一０九號、八十七年台上字第一
    六００號判決可資參照。被告嗣後翻異之詞，並無證據可證明與事實相符，亦無
    證據可證明其初供係屬虛偽，自難認其事後所辯為真，是被告據此之辯稱，委不
    足採。
４、八十九年四月三十日為警所扣之仿貝瑞塔手槍（槍枝編號0000000000
    號）、仿四五手槍（槍枝編號0000000000號）、仿迷你轉輪手槍製造
    之玩具手槍（槍枝編號0000000000號）各一把，及仿四五手槍子彈三
    顆、仿九○手槍子彈四顆、仿點三八手槍子彈六顆、仿迷你轉輪手槍子彈四顆，
    經內政部警政署刑事警察局鑑定結果，認均屬具有殺傷力之槍、彈，有經該局八
    十九年五月一日刑鑑字第五四三九四號鑑定通知書在卷為據（見八十九年度偵字
    第八八五七號卷第廿九頁）。綜上所述，堪認被告此部分之犯行明確，洵無疑義
    。
（二）有關事實欄（二）（三）部分：
１、被告對於事實欄（二）（三）所載之事實，於本院調查審理時均坦承不諱（見本
    院九十一年六月二十一日訊問筆錄及九十一年七月二日審理筆錄），核與被告於
    警訊及偵查中供稱：八十九年十二月五日為警查獲時，正把玩改造手槍（見八十
    九年度偵字第二二六０二號卷第六頁、第二十二頁）等語及坦承九十年三月三十
    一日為警查獲之槍械，係依雜誌所載，前往跳蚤市場購買，查獲工具係預備改造
    槍枝之用（見九十年度偵字第六六七一號卷第六頁、第三十四頁背面）等情相符
    。並於八十九年十二月五日，扣得具有殺傷力之仿德製八釐米手槍一枝、仿貝瑞
    塔手槍一枝（均含彈匣）及不具殺傷力之半成品槍管二支、子彈成品四顆、未裝
    底火子彈半成品三顆、半成品彈殼四十五顆、底火三排、工業用子彈一盒及被告
    所有供改造槍械所用之電鑽一台、手提電鑽一台、鑽頭十支、砂輪機一台、小砂
    輪機一台、砂輪片七片、老虎鉗二支、螺絲起子八支、鋸子一支、鋸片一把、製
    造彈頭用銅條三支、手槍護木二片、瓦斯噴燈一個、游標卡尺一支等物。復於九
    十年三月三十一日，扣得具殺傷力之仿制式烏茲衝鋒槍一把、仿德製八釐米手槍
    一枝、不具殺傷力改造四五手槍一枝（均含彈匣）、與不具殺傷力之改造槍管二
    支、半成品子彈二十八顆、子彈一顆、底火三百發、改造子彈彈頭九顆、被告所
    有供改造槍械所用銼刀二支、尖嘴鉗一支、十字起子一把、帶柄砂輪十六支、六
    角扳手二支、砂紙二張、製圖一張等物。
２、共犯蘇堂因於八十九年十二月五日警訊時供稱：槍彈及工具均為被告所有（見八
    十九年度偵字第二二六０二號卷第九頁背面）；證人即被告於八十九年十二月五
    日為警查獲時亦在現場之陳帥文於警訊時供稱：警察查獲時乙○○與蘇堂因正在
    改造手槍（見八十九年度偵字第二二六０二號卷第十三頁）；證人亦即被告於八
    十九年十二月五日為警查獲時亦在現場之邱志鋒於警訊時供稱：看到乙○○與蘇
    堂因兩人在改造手槍（見八十九年度偵字第二二六０二號卷第十六頁背面）。證
    人即九十年三月三十一日前往被告住處訪友之吳源忠於警訊時亦稱：槍彈及工具
    係在乙○○臥房內起出（見九十年度偵字第六六七一號卷第十頁背面）。前開證
    人所述情節與被告所供相符，堪認被告就事實（二）（三）部分之自白係出於其
    自由意志，具有任意性並與事實相符，實堪認定。
３、前開二次扣案組裝完成之槍枝，分別由臺北縣警察局三峽分局、海山分局送請內
    政部警政署刑事警察局鑑定，結果認仿德製八釐米手槍一枝（含彈匣，槍枝編號
    0000000000號）、仿貝瑞塔手槍一枝（含彈匣，槍枝編號00000
    00000號）、仿小型烏茲衝鋒槍一把（含彈匣，槍枝編號為0000000
    000號）、仿德製八釐米手槍一枝（含彈匣，槍枝編號為000000000
    0號）、改造四五手槍一枝（含彈匣，槍枝編號0000000000號），該
    槍係仿ＣＯＬＴ廠半自手槍製造之金屬玩具槍，拆除槍管內阻鐵改造而成，以打
    擊底火引爆子彈內火藥為發射動力，依該局對於同型式同材質之槍枝實驗結果，
    其最具威力之發射動能，均可達每平方公分二十焦耳，足以穿入人體皮肉層，本
    槍屬塑膠材質，於發射前述子彈時，因子彈之爆炸高壓，可能造成爆裂，極易傷
    及持槍者，該局已為統案實驗，不再個案測試，本槍經統案實驗，其發射動能，
    均可達每平方公分二十焦耳，屬具有殺傷力之改造槍枝，分別有刑事警察局八十
    九年十二月十九日刑鑑字第一九五四三三號（見原審卷第八十四頁）、九十年四
    月十二日刑鑑字第四七七七三號（見原審卷第二五五頁）鑑定通知書各一份在卷
    足憑。惟查上述「改造四五手槍」並未經刑事警察局實際試射鑑定，係由該局以
    同型同材質之槍枝裝填金屬子彈加以實驗，其最具威力之發射動能固可達每平方
    公分二十焦耳以上，足以穿入人體皮肉層。惟若槍管為塑膠材質，於發射子彈時
    ，由於子彈爆炸高壓，可能造成膛炸，其爆裂之碎片極易傷及持槍者（見原審卷
    第二五六頁、第二五七頁）。是此上開「改造四五手槍」之槍管既屬塑膠材質，
    於發射子彈時，又極可能發生爆裂而傷及持槍者，則該槍是否具有擊發子彈之正
    常結構及功能？能否控制子彈射擊方向？均無法切確證明，故有無殺傷力顯有疑
    義，既無法證明即應為被告有利之認定，是此「改造四五手槍」應不具殺傷力。
    另有內政部警政署刑事警察局於九十年八月二十七日九十刑鑑字第一七七四六六
    號函述關於上開九十年四月十二日刑鑑字第四七七七三號鑑定通知書所載諸槍枝
    中之制式衝鋒槍（實係改造手槍）業經實際試射，可擊發制式八ＭＭ子彈，認具
    有殺傷力，應無疑義（見本院上訴卷第七十四頁），可資參佐。是被告此部分犯
    行，亦臻明確。
（三）綜上所述，被告改造槍枝及持有子彈，而分別於八十九年四月三十日、十二月
      五日、九十年三月三十一日為警查獲之事實，本件事證明確，被告犯行洵堪認
      定，依法應予論科。
三、被告乙○○就購得之玩具槍予以改製為可發射子彈，具有殺傷力之槍械，前後共
    製成八枝，另有五支槍管經被告著手改製，惟未經組裝成有殺傷力之槍械，又被
    告另購得具殺傷力之子彈十七發（詳如事實欄（一）所載），而未經許可持有之
    ，核其所為係犯槍砲彈藥刀械管制條例第十一條第一項、第四項之為未經許可製
    造可發射子彈具有殺傷力之槍枝既遂、未遂罪，及同條例第十二條第四項之未經
    許可持有子彈罪，被告製造後進而持有槍枝，其持有行為係低度行為，為製造階
    段之高度行為所吸收，其持有槍械階段之行為不另予論罪。又被告多次未經許可
    製造可發射子彈具有殺傷力之槍枝未遂行為，與多次未經許可製造可發射子彈具
    有殺傷力槍械既遂之行為，均時間緊接，犯罪手法、方式相同，顯係出於概括犯
    意反覆所為，應依連續犯之規定，論以一連續未經許可製造可發射子彈具有殺傷
    力之槍枝既遂罪，並依法加重其刑。被告以一連續製造並持有槍枝之行為，同時
    持有子彈，係以一行為同時觸犯二罪名，屬想像競合犯，應從一重之連續未經許
    可製造可發射子彈具有殺傷力之槍枝既遂罪處斷。被告就事實欄（二）部分與蘇
    堂因，就製造槍械部分之犯行，有犯意聯絡及行為分擔，應論以共同正犯。檢察
    官雖僅就被告事實欄（一）之犯行提起公訴，然被告所為事實欄（二）（三）之
    犯行，既與已起訴部分之犯罪事實，有連續犯之裁判上一罪關係，為起訴效力所
    及，本院自應併予審判。又檢察官公訴意旨認，被告所犯係連續未經許可製造可
    發射子彈具有殺傷力之槍枝既遂罪，及未經許可製造子彈罪，並應分論併罰，惟
    訊據被告堅決否認有製造子彈犯行，且原審法院業將扣案砂輪機、鑽頭、銅條、
    子彈等物品，送請內政部警政署刑事警察局比對鑑定，經該局以金屬成份比對鑑
    定，認為扣案銅條之金屬成份及鑽頭中之金屬殘屑成份，與送驗子彈之金屬成份
    經分析比對後，屬不同物質，此有該局九十年三月二十八日刑鑑字第二三七二六
    號鑑定通知書在卷可稽（見原審卷第一九二頁），是自難推認被告曾以扣案工具
    為製造子彈之行為。然底火、彈頭、彈殼均可供製造子彈之用，此部分既未著手
    ，僅屬預備行為，尚屬於不罰階段，僅能論之以持有子彈罪。又被告既以同一製
    造槍枝行為後，同時持有改造槍械，及持有子彈，係以一行為同時觸犯二罪名，
    為想像競合犯，應從一重之未經許可製造可發射子彈具有殺傷力之槍枝既遂罪處
    斷。是檢察官公訴意旨以被告涉犯連續未經許可製造可發射子彈具有殺傷力之槍
    枝既遂罪，及未經許可製造子彈罪，而認被告涉有槍砲彈藥刀械管制條例第十一
    條第一項、第四項及同條例第十二條第一項等罪嫌，係基於各別犯意，構成要件
    不同，應予併罰，固屬未洽，惟起訴之基礎事實既屬相同，爰依法變更起訴法條
    ，附此敘明。
四、原審據以論罪科刑，固非無見，惟查：(1)原判決認定八十九年四月三十日扣得之
    鑽頭、電鑽等工具係供被告改造槍枝使用之工具，並以內政部警政署刑事警察局
    九十年三月二十八日刑鑑字第二三七二六號鑑定通知書鑑定之結果認鑽頭中取出
    之微量金屬殘屑，與扣案金屬槍管成份相同為據，惟依前開鑑定通知書鑑驗之結
    果，部分鑽頭上之金屬成份與槍管上之成份相似，部分則不相似，由於鑽頭上殘
    留之金屬碎屑種類甚多，且易受鐵鏽污染，無法研判其與槍管之關連性，但送鑑
    之電鑽配合鑽頭使用，則不排除可作為貫通槍管之用，原判決所記載之鑑驗結果
    為「鑽頭中取出之微量金屬殘屑，與扣案槍管之金屬成份相似。」與鑑定通知之
    記載不全然相符，原判決復未說明其將該鑑定結果採為證據之理由，自有可議之
    處。(2)槍砲是否具有殺傷力，非待專門技術人員之鑑定不足以資識別，本案於九
    十年三月三十一日為警查扣之改造四五手槍一支，未經刑事警察局實際試射，僅
    依該局同型同材質統案試射實際鑑定，其該槍子彈能否正常擊發及其結構與功能
    ？能否控制子彈方向等，均未說明而於法未合。(3)原判決事實欄記載八十九年十
    二月五日查獲改造仿四五手槍一支，然依卷附之查扣物品表，並無查扣該槍枝，
    原判決所認定之事實與實情不符，亦有未洽。(4)原審論罪之法條，與檢察官所引
    應適用之法條未盡相同。原判決並未於理由內說明本件應否變更檢察官起訴法條
    而為判決，亦未引用刑事訴訟法第三百條，以作為其依上述不同法條判決之依據
    ，自有判決不適用法則及理由欠備之違法。(5)查槍砲彈藥刀械管制條例第十九條
    有關宣告強制工作之規定，業經刪除，並於九十年十一月十四日經總統以（九０
    ）華總一義字第九０００二二三四七０號令公布，於同年月十六日生效，是被告
    於犯罪後法律已有變更，以新法較有利於被告，依刑法第二條第一項前段之規定
    ，應適用裁判時之法律，原審未及審酌法律之變更，自有未洽。被告上訴否認犯
    事實欄（一）部分之罪，雖無理由，然原判決既有前揭可議之處，仍屬無可維持
    ，自應由本院將原判決撤銷改判。爰審酌被告素行並非良好，而其改造、持有之
    槍、彈甚多，所為對於社會治安雖尚未造成實際危害，但潛在之危害性甚大，及
    其犯罪後之態度等一切情狀，量處如主文第二項所示之刑，並就所宣告之罰金刑
    部分諭知易服勞役之折算標準。
五、八十九年四月三十日扣得之仿貝瑞塔手槍（槍枝管制編號0000000000
    號）、仿四五手槍（槍枝管制編號0000000000號）、仿迷你轉輪手槍
    （槍枝管制編號0000000000號）、具有殺傷力之仿四五手槍子彈二顆
    、仿九○手槍子彈三顆、仿點三八手槍子彈四顆、仿迷你轉輪手槍子彈三顆；八
    十九年十二月五日扣得之仿德製八釐米手槍一枝（槍枝管制編號0000000
    00號）、仿貝瑞塔手槍一枝（槍枝管制編號0000000000號）；九十
    年三月三十一日查扣之仿烏茲衝鋒槍一把（槍枝管制編號0000000000
    號）、仿德製八釐米手槍一枝（槍枝管制編號0000000000號）均為違
    禁物，不問屬犯人與否，應依刑法第三十八條第一項第一款沒收。八十九年四月
    三十日扣得之槍管一支、改造四五手槍半成品一支、改造半成品子彈十六顆、電
    鑽一具、砂輪機一具、砂輪片五片、鐵鎚二支、老虎鉗三支、鑽頭十支、剪刀一
    把、螺絲起子三把、扳手一組、銅條一支；八十九年十二月五日扣得之半成品槍
    管二支、子彈成品四顆、未裝底火子彈半成品三顆、半成品彈殼四十五顆、底火
    三排、工業用子彈一盒、電鑽一台、手提電鑽一台、鑽頭十支、砂輪機一台、小
    砂輪機一台、砂輪片七片、老虎鉗二支、螺絲起子八把、鋸子一支、鋸片一把、
    銅條三支、手槍護木二片、瓦斯噴燈一個、游標卡尺一支；九十年三月三十一日
    ，為警所扣之改造槍管二支、半成品子彈二十八顆、子彈一顆、底火三百發、改
    造子彈彈頭九顆、銼刀二支、尖嘴鉗一支、十字起子一把、帶柄砂輪十六支、六
    角扳手二支、砂紙二張、製圖一張等物，為被告所有供犯罪所用或供犯罪預備之
    物，應均依刑法第三十八條第一項第二款宣告沒收。又八十九年四月三十日扣得
    之子彈十七顆中，其中仿四五手槍子彈一顆、仿九○手槍子彈一顆、仿點三八手
    槍子彈二顆、仿迷你轉輪手槍子彈一顆，原具有殺傷力，但經送鑑試射而喪失效
    能，另仿四五手槍（含彈匣一個，槍枝編號：0000000000號）一支，
    經鑑驗結果為塑膠材質，不具殺傷力；己如前述，均不另為沒收之諭知，附予敘
    明。
據上論斷，應依刑事訴訟法第三百六十九條第一項前段、第三百六十四條、第二百九
十九條第一項前段、第三百條，槍砲彈藥刀械管制條例第十一條第一項、第十二條第
四項，刑法第十一條前段、第二十八條、第五十六條、第五十五條、第四十二條第三
項、第三十八條第一項第一款、第二款，罰金罰鍰提高標準條例第二條，現行法規所
定貨幣單位折算新臺幣條例第二條，判決如主文。
本案經檢察官劉斐玲到庭執行職務。
中      華      民      國     九十一     年    十二     月   三十一    日
                            臺灣高等法院刑事第十五庭
                                審判長法  官  房  阿  生
                                      法  官  雷  元  結
                                      法  官  蔡  光  治
右正本證明與原本無異。
如不服本判決應於收受送達後十日內向本院提出上訴書狀，其未敘述上訴之理由者並
得於提起上訴後十日內向本院補提理由書（均須按他造當事人之人數附繕本）。
                                      書記官  王  才  生
中      華      民      國    九十二      年      一    月      三      日
附錄：本案論罪科刑法條全文
槍砲彈藥刀械管制條例第十一條
未經許可，製造、販賣或運輸第四條第一款所稱其他可發射金屬或子彈具有殺傷力之
各式槍砲者，處五年以上有期徒刑，併科新台幣一千萬元以下罰金。
未經許可，轉讓、出租或出借前項所列槍砲者，處三年以上十年以下有期徒刑，併科
新台幣七百萬元以下罰金。
未經許可，持有、寄藏或意圖販賣而陳列第一項所列槍枝者，處一年以上七年以下有
期徒刑，併科新台幣七百萬元以下罰金。
第一項至第三項之未遂犯罰之。
槍砲彈藥刀械管制條例第十二條第四項
未經許可，持有、寄藏或意圖販賣而陳列子彈者，處五年以下有期徒刑，
併科新台幣三百萬元以下罰金。
